# Laura Segouras

São Paulo / SP E-mail: lausegouras@gmail.com Telefone: +55 (11) 98222-4644

LinkedIn: - Github: github.com/lsegouras - Portfólio:

#### **OBJETIVO: Desenvolvedor Front End ou Desenvolvedor Full Stack**

## **RESUMO DE QUALIFICAÇÕES**

Sou uma profissional experiente e comprometida, com sólida vivência como Tech Recruiter. Apaixonada por desenvolvimento web, estou atualmente bastante empenhada em minha transição de carreira para Desenvolvedora Front-End ou Full Stack. Durante minha jornada de aprendizado, me concentrei em me familiarizar com as tecnologias HTML, CSS e JavaScript, também aprendi a trabalhar com frameworks como o React, algumas bibliotecas como JQuery e Bootstrap e consumo de APIs. Nesse sentido, venho realizando diversos projetos pessoais dentro dessas tecnologias e conclui um trabalho como freelancer, no qual desenvolvi um site para uma consultoria de gestão ambiental. Recentemente tenho investido em ampliar meus conhecimentos em Back-end, estudando com maior ênfase Node.js, Python, PHP e bancos de dados relacionais e não relacionais. Tenho fluência no idioma inglês, com formação em Administração de Empresas e Psicologia, além de estar a poucos passos de concluir a graduação em Análise e Desenvolvimento de Sistemas. Meu perfil resiliente, experiência e habilidade em me relacionar com pessoas em diferentes contextos me proporcionam sólida capacitação em comunicação e colaboração em equipe. Versatilidade e coragem para superar desafios e cumprir metas.

#### **EXPERIÊNCIA PROFISSIONAL**

DEVOUEST - 03/2023 a atual

Cargo: Desenvolvedor Web Junior (Estudante)

Desenvolvimento de diversos projetos pessoais, sendo os principais:

- Projeto: APP de Portfólio de Trabalho
  - Descrição: desenvolvimento de app de portfólio de trabalho
  - Tecnologias Utilizadas: HTML, CSS, Javascript, React e Bootstrap
  - Link para o app:
- Projeto: APP de Registro de Usuários com API de usuários
  - Descrição: desenvolvimento de um app de registro de usuários (login), com interface para preenchimento de formulário pelo usuário e botão para deletar o usuário, com deploy no Netlify. Desenvolvimento de API simples de registro de usuários, com rotas de GET, POST e DELETE, com deploy no Vercel.
  - Tecnologias Utilizadas: front-end HTML, CSS, Javascript e React / back-end: Node.js e Express.
  - Link para o app:
  - Link para a API:

## **ESG IMPACT -** 04/2023 a 05/2023

Cargo: Desenvolvedora Web (Freelancer)

Atuação como desenvolvedora front-end, no desenvolvimento do site institucional da empresa.

- Projeto: site institucional
- Descrição: desenvolvimento de site institucional responsivo de acordo com layout e cores solicitados pelo cliente
- Tecnologias Utilizadas: HTML, CSS e Javascript
- Resultados: projeto entregue dentro do prazo e dentro de todos os requisitos solicitados pelo cliente.
- Link para o site:

#### **BOOTCAMP TERA –** 09/2022 a 06/2023

Cargo: Desenvolvedor Web Junior (Estudante)

Desenvolvimento de diversos projetos pessoais, sendo os principais:

Projeto: APP de conselhos

- Descrição: desenvolvimento de app de conselhos aleatórios consumindo API externa (https://api.adviceslip.com/advice)
- Tecnologias Utilizadas: HTML, CSS, Javascript
- Link para o app:
- Projeto: APP de validação de formulário
  - Descrição: desenvolvimento de um app de validação de formulário
  - Tecnologias Utilizadas: front-end HTML, CSS, Javascript
  - Link para o app:

#### **EXPERIÊNCIAS FORA DO SEGMENTO DE TI:**

#### GRUPO SACS (Empresa De Gestão Comercial De Shopping Centers) – 01/2020 a atual

Cargo: Founder

• Responsável pela área de administração de vendas, gestão de projetos e de equipes comerciais.

## VES.JOBS - 05/2013 a 07/2019

Cargo: Tech Recruiter (Founder)

- Concepção, implantação e gestão de startup no segmento de RH (HR Tech) market place de vagas
- Concepção, Implantação e gestão de startup no segmento de RH (HR Tech) app para gestão automatizada de processos de recrutamento e seleção (ATS).
- Recrutamento de talentos na área de tecnologia de acordo com as necessidades de empresas solicitantes, através de hunting ativo em plataformas de vagas, networks e ATS.

#### PASSARELLI EXECUTIVE SEARCH - 08/2010 a 05/2013

Cargo: Tech Recruiter / Headhunter

• Responsável pela gestão de processos de Executive Search e assessments de profissionais, principalmente para clientes do segmento de TI, varejo e bens de consumo.

## FORMAÇÃO ACADÊMICA

- Análise e Desenvolvimento de Sistemas 2020 (trancado faltando apenas 1 semestre para conclusão)
- Administração de Empresas Escola Superior de Propaganda e Marketing 2006
- Psicologia Universidade Presbiteriana Mackenzie 2005

## FORMAÇÃO COMPLEMENTAR

- Bootcamp Full Stack Development Tera 06/2023 (9 meses)
  - Módulos: Introdução ao Desenvolvimento Web / HTML / CSS / JavaScript / JQuery / Aplicações Responsivas / Bootstrap / Responsividade / Flexbox / Acessibilidade Web / APIs Front-end / Node.js / APIs Back-end / Banco de Dados NoSQL (MongoDB) / Segurança em Aplicações Web / React / Python / Banco de Dados Relacional (SQL) / Flask / AWS / Metodologias Ágeis
- Programação Web do Zero Dev Quest / Dev em Dobro 09/2023 (7 meses)
  - Módulos: Usando o Terminal / HTML5 / GIT e GIThub / Clean Code / CSS3 / JavaScript / Testes Automatizados de Softwares com JEST
    / Fetch / React / Context API / Redux / Typescript / SQL (PostgreSQL) / Protocolo HTTP / Node.js / Express / Deploy
- Idiomas: Inglês Fluente (residi 1 ano em Maryland / EUA)